【裁判字號】    89,訴,761
【裁判日期】    891222
【裁判案由】    偽造文書等
【裁判全文】
臺灣桃園地方法院刑事判決                          八十九年度訴字第七六一號
    公  訴  人  臺灣桃園地方法院檢察署檢察官
    被      告  乙○○
右列被告因偽造文書等案件，經檢察官提起公訴（八十九年度偵字第五八六三號），
本院判決如左︰
    主  文
乙○○共同連續行使偽造私文書，足以生損害於他人，累犯，處有期徒刑捌月。變造
「甲○○」汽車駕照、技術士證上乙○○之照片貳張、偽造「甲○○」名義之太平洋
百貨公司消費簽帳單顧客存根聯伍張、偽造「甲○○」名義之太平洋百貨公司記帳卡
（卡號0000000000號）背面及太平洋百貨公司消費簽帳單商店存根聯上偽
造之「甲○○」署押共陸枚，均沒收。
    事  實
一、乙○○曾於民國八十四年間，因違反麻醉藥品管理條例案件，經台灣基隆地方法
    院判處有期徒刑五月，於八十四年十月二十九日送監執行完畢，復因施用毒品案
    件，經停止戒治付保護管束期間未遵守規定，經撤銷停止戒治而拒不到案執行，
    為躲避查緝，於八十九年二月二十九日某時許，在台北縣板橋市金色年代旅館內
    ，明知姓名年籍不詳綽號「阿國」之成年男子所持有之甲○○所有汽車駕照、身
    分證、技術士證、及卡號0000000000號之太平洋百貨公司記帳卡各一
    張，係來路不明之贓物，竟予以收受（該證件係甲○○於八十九年二月二十七日
    二十一時許，在停放於台北市○○路、寶慶路ＡＹＪ─四一三號機車座上遺失）
    ，隨在該旅館內，並基於共同變造特種文書之犯意聯絡及行為分擔，由乙○○提
    供照片予年籍不詳綽號「雷公」之成年男子換貼在甲○○所遺失之汽車駕照、技
    術士證上，而接續變造完成「甲○○」名義之汽車駕照、技術士證各一枚，足生
    損害於甲○○本人及監理機關、行政院勞工委員會對證照管理之正確性。復基於
    共同意圖為自己不法之所有及行使偽造私文書之概括犯意，先由「雷公」在上開
    旅館內以去漬油抹去甲○○所有卡號0000000000號之太平洋百貨公司
    記帳卡原始簽名後，再由乙○○於該記帳卡背面上偽造「甲○○」名義之簽名署
    押一枚，乙○○隨即夥同年籍不詳綽號「雷公」之成年男子、及年籍不詳綽號「
    秀珍」之成年女子於如附表所示之時間，持上開所收受之記帳卡，前往台北縣永
    和市○○路之太平洋百貨公司永和店，刷卡消費如附表所示之財物，並於記帳卡
    簽帳單上偽造「甲○○」之署押共十枚（一式二聯複寫，分別為顧客存根聯、商
    店存根聯）而偽造完成二聯式「甲○○」名義之簽帳單私文書，並持其中偽造之
    商店存根聯交與太平洋百貨公司永和店收執而行使之，致該店均誤信前開偽造之
    簽帳單存根聯即為「甲○○」本人已在該商店消費如簽帳單所載之金額，並同意
    依照記帳卡使用規定，一經使用或訂購商品，均按所示之全部金額，允其簽帳消
    費，並交付如附表所示之財物予乙○○，足生損害於太平洋百貨公司及甲○○本
    人。嗣於八十九年三月十二日下午六時許，在台北縣蘆洲市○○路四十一號五樓
    ，為警查獲安非他命一小包毛重○．二公克、海洛因注射針筒一支等物（另案由
    警移送台灣板橋地方法院檢察署偵辦）時，竟持前開變造之汽車駕照向警行使以
    供查驗身分，然仍為員警識破，當場扣得變造之甲○○汽車駕照、技術士證及前
    開太平洋百貨公司記帳卡各一張、尚未變造之甲○○身分證一張太平洋百貨公司
    記帳卡各一張。
二、案經台北市政府警察局信義分局報請台灣板橋地方法院檢察署呈請台灣高等法院
    檢察署檢察長核轉台灣基隆地方法院檢察署再呈請台灣高等法院檢察署檢察長核
    轉台灣桃園地方法院檢察署檢察官偵查起訴。
      理      由
一、右開事實，業據被告乙○○於警訊及偵審中供認不諱，核與被害人甲○○指訴之
    情節相符，復有被害人所出具之贓物認領保管收據及失竊報告、員警報告書各一
    紙、太平洋百貨公司記帳卡簽帳單商店存根聯影本五紙、太平洋百貨記帳卡繳款
    通知書影本一紙、照片影本二禎附卷，及上開甲○○身分證一張、變造之「甲○
    ○」汽車駕照、技術士證各一張、及偽造「甲○○」署押之太平洋百貨公司記帳
    卡一張扣案足資憑證，事證明確，被告犯行洵堪認定，應依法論科。
二、核被告乙○○所為，係犯刑法第二百十二條、第二百十六條之行使變造特種文書
    罪、第三百四十九條第一項之收受贓物罪、第二百十六條、第二百十條之行使偽
    造私文書罪、第三百三十九條第一項之詐欺取財罪。被告與綽號「雷公」之成年
    男子、及綽號「秀珍」之成年女子就上揭行使偽造私文書罪、及詐欺取財罪間，
    有犯意之聯絡及行為之分擔，為共同正犯。又其知變造特種文書及偽造簽帳單私
    文書復持以行使，變造特種文書及偽造私文書之低度行為為高度之行使行為所吸
    收，不另論罪。被告偽造署押為偽造私文書之部分行為，亦不另論罪，公訴人認
    另成立偽造署押罪，容有誤會，附此敘明。被告多次行使偽造私文書及詐欺取財
    犯行，均時間緊接，復觸犯構成要件相同之罪名，顯係基於概括犯意為之，均應
    依連續犯規定論以連續詐欺取財罪及連續行使偽造私文書一罪論，並均依法加重
    其刑。被告所犯上開行使變造特種文書罪、收受贓物罪、行使偽造私文書罪、詐
    欺取財罪間，均有原因與結果之牽連關係，應從一重之連續行使偽造私文書罪論
    處。公訴人認被告所犯上開詐欺取財及收受贓物罪間，犯意各別，應分論併罰，
    亦容有誤解，附此敘明。末查被告前曾於八十四年間，因違反麻醉藥品管理條例
    案件，經台灣基隆地方法院判處有期徒刑五月，於八十四年十月二十九日送監執
    行完畢，此有台灣高等法院被告全國前案紀錄表一紙在卷可參，被告受有期徒刑
    之執行完畢，五年以內再犯本罪，為累犯，應依刑法第四十七條規定加重其刑。
    爰審酌被告不思正途，以偽造信用卡刷卡消費圖利、危害社會經濟秩序及真正持
    卡者權益、惟念其所得利益非鉅、犯後坦承犯行，態度良好等一切情狀，量處如
    主文所示之刑。
三、變造「甲○○」汽車駕照、技術士證上乙○○之照片各乙張，為被告供犯罪所用
    之物且為被告所有；另偽造「甲○○」名義之太平洋百貨公司消費簽帳單顧客存
    根聯五張，為被告因犯罪所得之物且為被告所有留存收執，業據被告供明在卷，
    雖未扣案，然尚無證據證明業已滅失，爰分別刑法第三十八條第一項第二款、第
    三款規定宣告沒收。又前開偽造信用卡及消費簽帳單顧客存根聯既經宣告沒收，
    其上偽造「甲○○」之署押共五枚，自無庸再重複宣告沒收。另上開記帳卡背面
    及消費簽帳單特約商店存根聯上偽造之「甲○○」署押共六枚，應依刑法第二百
    十九條規定宣告沒收。再者前開信用卡消費簽帳單之特約商店存根聯，雖為供被
    告犯罪所用之物，然已分別為前開特約商店留存而為渠等所有，依法不得宣告沒
    收。
據上論斷，應依刑事訴訟法第二百九十九條第一項前段，刑法第二十八條、第五十六
條、第二百十六條、第二百十條、第二百十二條、第三百三十九條第一項、第三百四
十九條第一項、第五十五條、第四十七條、第二百十九條、第三十八條第一項第二款
、第三款，罰金罰鍰提高標準條例第一條前段，判決如主文。
本案經檢察官呂理銘到庭執行職務。
中      華      民      國    八十九    年     十二     月    二十二    日
                                臺灣桃園地方法院刑事第二庭
                                    法  官  曾 正 耀
右正本證明與原本無異。
如不服本判決，應於判決送達後十日內向本院提出上訴狀( 應附繕本 )，上訴於
臺灣高等法院。
                                    書記官  蘇    萱
中      華      民      國      八十九      年    十二    月     廿二   日
  附表：
┌──┬──────┬───────┬───────────┬─────┐
│編號│犯罪時間    │犯罪地點      │    所得財物          │ 備    註 │
├──┼──────┼───────┼───────────┼─────┤
│一  │八十九年二月│台北縣永和市竹│化妝品總計新台幣（下同│          │
│    │二十八日十五│林路「太平洋百│）一千元。            │          │
│    │時十八分許。│貨公司」      │                      │
├──┼──────┼───────┼───────────┼─────┤
│二  │八十九年二月│同    右      │珠寶總計一萬七千六百元│          │
│    │二十八日十五│              │。                    │          │
│    │時四十九分許│              │                      │          │
│    │。          │              │                      │          │
├──┼──────┼───────┼───────────┼─────┤
│三  │八十九年二月│同    右      │少女裝總計五千三百零四│          │
│    │二十八日十六│              │元。                  │          │
│    │時三十六分許│              │                      │          │
│    │。          │              │                      │          │
├──┼──────┼───────┼───────────┼─────┤
│四  │八十九年二月│同    右      │進口服飾總計一千八百七│          │
│    │二十八日十七│              │十六元。              │          │
│    │時十分許。  │              │                      │          │
├──┼──────┼───────┼───────────┼─────┤
│五  │八十九年二月│同    右      │家器製品總計一千九百五│          │
│    │二十八日十七│              │十元。                │          │
│    │時二十八分許│              │                      │          │
│    │。          │              │                      │          │
├──┼──────┼───────┼───────────┼─────┤
│    │  總    計  │              │  二萬七千七百三十元  │          │
│    │            │              │                      │          │
└──┴──────┴───────┴───────────┴─────┘
附錄本案論罪科刑法條全文：
刑法第二百十六條：
  行使第二百十條至第二百十五條之文書者，依偽造、變造文書或登  載不實事項或
  使登載不實事項之規定處斷。
刑法第二百十條：
  偽造、變造私文書，足以生損害於公眾或他人者，處五年以下有期徒刑。
刑法第三百三十九條第一項：
  意圖為自己或第三人不法之所有，以詐術使人將本人或第三人之物交付者，處五年
  以下有期徒刑、拘役或科或併科一千元（已提高十倍為一萬元）以下罰金。
刑法第三百四十九條：
  收受贓物者，處三年以下有期徒刑、拘役或五百元以下罰金。
  搬運、寄藏、故買贓物或為牙保者，處五年以下有期徒刑、拘役或科或併科一千元
  以下罰金。
  因贓物變得之財物，以贓物論。
刑法第二百十二條：
  偽造、變造護照、旅券、免許證、特許證及關於品行、能力、服務或其他相類之證
  書、介紹書，足以生損害於公眾或他人者，處一年以下有期徒刑、拘役、或三百元
  以下罰金。


司法院資訊處製作；財團法人民間司法改革基金會備份。
